# 陈版：无偿取得子公司少数股权

提问人：tao-tian 时间：2014-12-24 15:34:20
陈版：本期公司无偿取得子公司的少数股权，如何进行处理？

回答人：chenyiwei
无偿取得少数股权的原因？该少数股权于取得日的公允价值为多少？该少数股东与本企业（母公司）是否存在关联方关系？

提问人：tao-tian 时间：2014-12-25 16:05:00
该子公司目前净资产为负，少数股东打算退出，将少数股权无偿转给本企业（母公司），少数股东和本企业不存在关联方关系。

回答人：chenyiwei
个别报表层面不调整投资成本。合并报表层面按解释 2 号第二条的权益性交易原则处理，相当于将少数股东退出日原有的少数股权余额转入资本公积借方。

提问人：tao-tian 时间：2015-01-04 09:24:28
陈版，退出日的原有的少数股权余额是指退出日该少数股东在合并报表中少数股东权益的金额吗？

回答人：chenyiwei
是的。